臺灣臺中地方法院刑事判決　　　　　　　95年度易字第3898號
公　訴　人 臺灣臺中地方法院檢察署檢察官
被　　　告 甲○○
　　　　　　　　　 （現因另案於臺灣臺中監獄執行中）
上列被告因侵占案件，經檢察官提起公訴（94年度偵緝字第1814
號），本院判決如下：
    主    文
甲○○無罪。
    理    由
一、公訴意旨略以：被告甲○○於民國九十四年一月三日下午四
    時許，在臺中市○○區○○路四段三三六號一樓由告訴人丙
    ○○經營之「匯富不動產仲介有限公司」，見告訴人急需現
    金周轉，遂允諾為其調度資金，告訴人並當場交付面額新臺
    幣（下同）三十萬元之支票一張（發票人：新竹國際商業銀
    行黎明分行，票號：ＡＡ0000000號），委其協助調
    現。詎事後被告竟意圖為自己不法之所有，未依約替告訴人
    調現，反將前揭支票易持有為己有而侵占入己，並持往楊千
    葳（原名楊千儀）任職之公司支付其先前積欠之消費款項。
    嗣幾經告訴人通知被告出面處理，被告均避不見面，告訴人
    至此始悉受害，因認被告涉犯刑法第三百三十五條第一項之
    侵占罪嫌。
二、公訴意旨認被告甲○○涉有上揭侵占罪嫌，無非係以告訴人
    丙○○於偵查中之指訴、證人楊千葳於偵查中之證述，及前
    揭支票面額高達三十萬元，告訴人於交票時，並未要求被告
    交付相同面額票據或其他財物以供擔保，足認告訴人應非基
    於借貸之意思而交付被告前揭支票，為其論罪之依據。惟訊
    據被告堅決否認有何侵占犯行，辯稱：當時其與告訴人交情
    不錯，才向告訴人說其有一筆預付款要付給他人（即楊千葳
    ），可否先借一張三十萬元的票使用，借票時有跟告訴人說
    ，其剛好有一筆土地在談，如果有成交的話傭金約可收取二
    百萬元，在談的過程中，告訴人有提到告訴人公司也需要一
    些錢，其只是單純借用支票而已，並非侵占等語。
三、按犯罪事實應依證據認定之，無證據不得認定犯罪事實；又
    不能證明被告犯罪者，應諭知無罪之判決，刑事訴訟法第一
    百五十四條第二項、第三百零一條第一項分別定有明文。又
    告訴人之告訴，係以使被告受刑事訴追為目的，是其陳述是
    否與事實相符，仍應調查其他證據以資審認，此經最高法院
    著有五十二年台上字第一三ＯＯ號判例可參。
四、經查，證人即告訴人丙○○於本院審理時已結證稱：當時是
    被告來找伊簽發支票，被告有跟伊提到其可能要用到一張三
    十萬元的支票，剛好伊公司也需要一些資金週轉，被告說過
    一陣子會有一個案子的收入，伊才會簽發上開支票給被告，
    伊簽發支票給被告，就伊主觀上之目的是要週轉現金，被告
    並無跟伊說拿三十萬元支票做何用途，簽發上開支票給被告
    時，伊在上開支票存根（俗稱票頭）上有記載發票日期、金
    額及借票等文字，並請被告在其上簽名，當時伊想大家都是
    朋友，所以沒有再另寫協議書，就以上開支票存根作為一個
    借貸的證據等語，並有上開支票存根影本一張附卷可稽（見
    九十四年度發查字第一二九四號偵卷第三頁刑事告訴狀證一
    ），足見上開支票確係被告向告訴人所借用者甚明，是告訴
    人於偵查中指述伊係因委請被告調現週轉始簽發上開支票交
    付被告等情，純係出於伊主觀上之誤認所致，自難遽為不利
    被告之認定。又證人楊千葳於偵查中僅證述被告確有交付上
    開支票作為清償其所積欠消費款之用，不知道被告持有上開
    支票係從何而來等情，亦難據此推論被告即有侵占之犯行。
    從而，公訴人所舉前開證據均不足以證明被告有何侵占之犯
    行，本院無從形成被告有罪之心證，不能證明被告犯罪，依
    法應諭知無罪之判決。
據上論斷，應依刑事訴訟法第三百零一條第一項前段，判決如主
文。
本案經檢察官乙○○到庭執行職務。
中　　華　　民　　國　　96　　年　　4 　　月　　11　　日
                      臺灣臺中地方法院刑事第11庭
                           審判長法  官  吳進發
                                 法  官  莊嘉蕙
                                 法  官  丁智慧
上正本證明與原本無異。
如不服本判決，應於送達後10日內向本院提出上訴狀（須附繕
本），上訴於臺灣高等法院臺中分院。
                                 書記官  巫偉凱
中　　華　　民　　國　　96　　年　　4 　　月　　11　　日
